臺灣彰化地方法院刑事判決　　　　　　　　　　　　　九十三年度簡上字第三二號
　　公　訴　人　臺灣彰化地方法院檢察署檢察官
　　上　訴　人
　　即　被　告　甲○○
右列上訴人因違反電業法案件，不服本院九十二年度斗簡字第三九六號九十三年二月
廿七日第一審判決（聲請案號：九十二年度偵字第七三七四號），本院管轄第二審合
議庭判決如左︰
    主  文
上訴駁回。
    事實及理由
一、本案經本院審理結果，認第一審判決認事用法及量刑均無不當，應予維持，並引
    用第一審判決書記載之事實、證據及理由（如附件）。
二、上訴人即被告甲○○固坦承其係案發時地之養殖魚池負責人及查扣之電表係其所
    使用之事實不諱，惟矢口否認有何竊電犯行，辯稱：伊並未在電表下鑽孔插入牛
    筋線，是日凌晨五時許，該台電公司人員三人如確有發現電表遭鑽孔插入牛筋線
    之情形，以其等人員之專業，且伊當時尚在睡覺中，該台電人員豈有未立即照相
    存證而於事後任由被告抽出牛筋線予以丟棄之理？又扣案之瓦時計裝設外殼尚有
    堅固鐵箱及鉛條封條，該封條既未遭破壞，伊如何在無空間下能將瓦時計之預備
    孔敲開，該瓦時計下方預備孔並非伊敲開，牛筋線亦非伊丟棄，伊均無竊電行為
    ，本案應係台電人員在可領獎金狀況下故為虛構誣賴云云。
三、查本件扣案之第00000000號電表為被告甲○○以案外人陳清界名義所租
    用，作為經營養殖魚池電力使用業已多年等情，為被告甲○○所坦認；而本案於
    九十二年八月九日凌晨五時許，經台電公司稽查人員胡呈宜及王佳旺與孫振宏共
    三人至該養殖場稽查用電情形時，發現該用電戶水車正在運作，然電表轉盤卻未
    運轉，其時被告甲○○自屋內走出，即由電表箱下方抽出一條牛筋線，順手丟出
    籬笆外水溝旁，其後該牛筋線為台電公司人員孫佳宏撿回扣案之事實，業據台電
    公司稽查人員胡呈宜及王佳旺與孫振宏於偵查中供證明確（見偵卷九十二年十月
    十五日及同月廿四日訊問筆錄），經核互符，並有用電實地調查書及追償電費計
    算書各乙紙在卷及牛筋線一條扣案可佐，稽諸該三名證人係執行電力稽查業務之
    人員，與被告並無恩怨，苟非實情，其等三人何有詞虛構且又供證一致之理，
    是該三名證人所證自堪採信；又是日上午十時許，該台電公司三名稽查人員即會
    同警員及被告甲○○與其妻陳雪玉到場查驗，當場開啟防制箱取出電表，發覺電
    表枕木下方，其中一個預備孔已遭敲開，而取出電表之前，在場之台電人員並未
    對電表作何動作乙節，亦為證人即彰化縣警察局二林分局警員洪國欽及莊忠源與
    被告之妻陳雪玉於偵查中分別證述屬實（參同上偵卷筆錄），並有瓦時計一只及
    現場查驗之照片六幀在卷足憑，可見該電表於查扣前即已遭敲開預備孔使用中，
    顯非現場由台電稽查人員臨時敲下；再該電表枕木下方確遭鑽孔乙情，亦經臺灣
    彰化地方法院檢察署檢察官比對勘驗在案，有比對照片乙幀可參；諸此，俱證本
    案查扣之電表確係為被告敲開預備孔後以牛筋線插入頂住電表圓盤之事實甚明，
    事證已臻明確，被告所辯與事實不符，核屬卸責之詞，洵非可採，原審判決引據
    檢察官聲請簡易判決處刑書而為論罪科刑，判處有期徒刑三月，並諭知易科罰金
    之折算標準，並無不當，上訴人空言否認犯行指摘原判決不當，聲請撤銷原判決
    云云，為無理由，應駁回其之上訴。
據上論斷，應依刑事訴訟法第四百五十五條之一第一項、第三項、第三百六十八條、
第三百七十三條，判決如主文。
本案經檢察官廖曉萍到庭執行職務。
中    華    民    國    九十三      年      六      月    十七          日
                              臺灣彰化地方法院刑事第二庭
                                  審判長法官  林  欽  章
                                  法      官  吳  俊  螢
                                  法      官  許  雅  婷
右正本證明與原本無異。
不得上訴。
                                  法院書記官  梁  高  賓
中    華    民    國    九十三      年      六      月    十七          日
